臺灣臺南地方法院民事裁定
110年度抗字第34號
抗  告  人  謝俊安  

相  對  人  允瀚有限公司


法定代理人  范啟賢  



上列當事人間聲請本票裁定強制執行事件，抗告人對民國109年1
2月31日本院109年度司票字第3696號裁定提起抗告，本院裁定如
下：
    主  文
抗告駁回。
抗告程序費用新臺幣1,000元由抗告人負擔。
    理  由
一、抗告意旨略以：附表編號1之本票，攸關藏美建設合作案之
    工程款，因客戶端藏美建設確實陸續在支付款項，且藏美建
    設指定的匯款帳戶之存摺、印章、提款卡等，均在相對人之
    法定代理人那，也都由其陸續領款，因此，認為不該為本票
    強制執行裁定。附表編號2之本票，是我與油漆師父王金安
    之工程款，且陸續都有在支付給王金安，不知為何是由相對
    人提出？且目前金額已剩新臺幣（下同）6萬元等語。
二、按執票人向本票發票人行使追索權時，得聲請法院裁定後強
    制執行，票據法第123條定有明文。又本票執票人依上開規
    定聲請法院裁定准許對發票人強制執行，係屬非訟事件，此
    項聲請之裁定，僅依非訟事件程序，就本票形式上之要件是
    否具備，以審查強制執行許可與否，並無確定實體上法律關
    係存否之效力，如發票人就票據債務之存否有爭執時，應由
    發票人提起確認之訴，以資解決。
三、經查：本件相對人主張執有如附表所示，抗告人為發票人之
    本票2張（下稱系爭本票），並免除作成拒絕證書，詎屆期
    提示未獲付款，依票據法第123條聲請裁定許可強制執行等
    情，已據提出系爭本票為證，而依系爭本票之記載形式上觀
    察，其已具備本票有效要件，原審裁定予以准許，形式上審
    查即無不合。抗告人雖陳述如前，然均屬實體上法律關係之
    抗辯，應非裁定法院所得審酌之事項。從而，原審就系爭本
    票裁定准予強制執行，並無違誤，抗告人提起本件抗告，為
    無理由，應予駁回。
四、按非訟事件程序費用，除法律另有規定外，由聲請人負擔。
    檢察官為聲請人時，由國庫支付；前項費用之負擔有相對人
    者，準用民事訴訟法有關訴訟費用之規定；依法應由關係人
    負擔費用者，法院裁定命關係人負擔時，應一併確定其數額
    ，非訟事件法第21條及第24條第1項分別定有明文。又訴訟
    費用，由敗訴之當事人負擔，民事訴訟法第78條亦有明文。
    本件抗告業經駁回，依上開規定，應由敗訴之抗告人負擔本
    件抗告費1,000元。
五、據上論結，本件抗告為無理由，依非訟事件法第46條、第21
    條第2項、第24條第1項、民事訴訟法第78條、第495條之1 
    第1項、第449條第1項，裁定如主文。　　
中　　華　　民　　國　　110 　年　　3 　　月　　19　　日
                民事第一庭          法　官　廖建瑋
　　　　　　　　　
以上正本證明與原本無異。
本裁定除以適用法規顯有錯誤為理由，不得再抗告。如提起再抗
告，應於收受後 10 日內委任律師為訴訟代理人向本院提出再抗
告狀，並繳納再抗告費新台幣 1,000 元。
中　　華　　民　　國　　110 　年　　3 　　月　　19　　日
                                   書記官　鄭梅君　　　　　　　　　
　　　　　　　　　
附表:                                              編號 發票日 票面金額 (新臺幣) 到期日 利息起算日 (即提示日) 票據號碼 發票人 001 109年11月4日 560,000元 未載 109年11月27日 CH483089 林邑珮、謝俊安 002 109年11月4日 87,000元 未載 109年11月27日 CH483090 謝俊安 

以上正本證明與原本無異。
本裁定除以適用法規顯有錯誤為理由，不得再抗告。如提起再抗
告，應於收受後 10 日內委任律師為訴訟代理人向本院提出再抗
告狀，並繳納再抗告費新台幣 1,000 元。
中　　華　　民　　國　　110 　年　　3 　　月　　19　　日
                                   書記官　鄭梅君